臺灣高等法院高雄分院刑事判決　　　　 100年度上易字第96號
上　訴　人
即　被　告　王健銘
上列上訴人因竊盜案件，不服臺灣高雄地方法院99年度易字第17
24號中華民國99年11月30日第一審判決（起訴案號：臺灣高雄地
方法院檢察署99年度偵字第14320 號），提起上訴，本院判決如
下：
     主  文
上訴駁回。
     理  由
一、按不服地方法院之第一審判決而上訴者，須提出上訴書狀，
    並應敘述具體理由，上訴書狀未敘述上訴理由者，應於上訴
    期間屆滿後20日內補提理由書於原審法院。逾期未補提者，
    原審法院應定期間先命補正。但上訴書狀已敘述理由，惟所
    敘述者非屬具體理由，則屬不符上訴之法定程式，由第二審
    法院以其上訴不合法律上程式，判決駁回，不生定期命補正
    之問題，刑事訴訟法第350 條第1 項、第361 條、第362 條
    、第367 條定有明文。
二、次按，上開所稱「上訴書狀應敘述具體理由」，係指須就不
    服之判決為具體之指摘而言，如僅泛稱原判決認事用法不當
    或採證違法、判決不公等，均非具體理由（法院辦理刑事訴
    訟案件應行注意事項第162 點參照）；復按所謂具體理由，
    必係依據卷內既有訴訟資料或提出新事證，指摘或表明第一
    審判決有何採證認事、用法或量刑等足以影響判決本旨之不
    當或違法，而構成應予撤銷之具體事由，始克當之（例如：
    依憑證據法則具體指出所採證據何以不具證據能力，或依憑
    卷證資料，明確指出所為證據證明力之判斷如何違背經驗、
    論理法則）；倘僅泛言原判決認定事實錯誤、違背法令、量
    刑失之過重或輕縱，而未依上揭意旨指出具體事由，或形式
    上雖已指出具體事由，然該事由縱使屬實，亦不足以認為原
    判決有何不當或違法者（例如：對不具有調查必要性之證據
    ，法院未依聲請調查亦未說明理由，或援用證據不當，但除
    去該證據仍應為同一事實之認定），皆難謂係具體理由，俾
    與第二審上訴制度旨在請求第二審法院撤銷、變更第一審不
    當或違法之判決，以實現個案救濟之立法目的相契合，並節
    制濫行上訴」（最高法院97年度台上字第892 號判決意旨參
    照）。是如上訴理由書狀並未依據卷內訴訟資料，具體指摘
    原判決認事用法有何違法或不當之情形，即屬上訴未敘述具
    體理由。
三、另按刑之酌減、量定及定執行刑等，為法院依實體法或程序
    法等相關規定，得依職權審酌、自由裁量之事項，不得任意
    指摘，必須具體表明原審判決所為自由裁量之行使，未合乎
    法律之目的，違背內部性界限，而屬權利濫用之違法，或違
    反比例原則、平等原則、公平正義等法則，始足當之，否則
    非屬具體理由，可逕由程序上予以駁回（最高法院71年3 月
    2 日71年度第3 次刑事庭會議決議三之意旨參照）。
四、本件上訴人即被告王健銘（下稱被告）因犯如附表編號1 至
    16所示之罪，共16罪，均累犯，經原審判處如附表編號1 至
    16所示之刑，應執行有期徒刑肆年貳月在案。而被告於上訴
    期間之99年12月15日向原審法院提出上訴狀，上訴理由略以
    ：「上訴人於98年8 月至11月間，警詢時對於不思正途賺取
    生活所需，已表示悔意，且於警詢中已表示案情由來，係因
    同案張簡振嘉，至被告家中恐嚇要對家人不利，而拿刀械抵
    住被告脖子，押被告一同外出，到犯案現場，命令被告：如
    有行人走動定要通知張簡振嘉，所為犯罪行為，被告並不知
    情，被告於服刑期間，曾經檢、警借提訊問，被告從頭至尾
    ，將與張簡振嘉犯罪之經過，一一向檢警自首交代清楚，全
    由張簡振嘉使用暴力脅迫壓制，被告服從指揮而犯下案件，
    這全是張簡振嘉個人行為，請重審量刑，被告絕無竊取他人
    錢財，更無侵害他人，惟念被告坦承犯行，重新更生，改過
    向善，絕不影響社會治安，原審量刑過重，請查明事由」等
    語。
五、經查：
  (一)原審就被告與共犯張簡振嘉均意圖為自己不法之所有，共同
    基於竊盜、加重竊盜之犯意聯絡，被告分別於附表編號1 至
    16 所 示時間、地點，由張簡振嘉持其不知情之家人所有客
    觀上可供兇器使用之氧乙炔切割器（未扣案），隨機挑選汽
    車下手，而由王健銘在旁把風，共同為如附表編號1 、2 、
    5 、8 、9 、12、15、16號所示之竊盜行為，切割排氣管（
    連同含有價值金屬之觸媒轉換器，下同），另為如附表編號
    3 、4 、6 、7 、10、11、13、14號所示，或由渠等共同徒
    手竊取車內財物，或以客觀上可供兇器使用之金屬工具（未
    扣案）侵入住宅竊取財物，加以變賣牟利（侵入住宅均未據
    告訴）（各次時間、地點、犯罪工具、方式、既遂、未遂、
    竊得財物、分贓方式等，均詳如附表所示）等事實，已詳述
    ：「上揭事實已據被告及共同被告張簡振嘉等人坦承不諱，
    核與證人即「善緣資源回收場」負責人施美伸、證人即如附
    表所示被害人曾麗穎、林全福、鮑德誠、陳劉美蘭、黃志豪
    、蔡玲芷、陳純邑、陳大洋、楊進發、吳振華、張鐘秀靖、
    曾文音、林旻倉、盛文錡、楊榮烈、方振宇、陳元凱等人，
    分別於警詢時證述失竊之情節相符，復有各該案發處之現場
    照片各1 份，與原審職權查得被告張簡振嘉之稅務電子閘門
    財產所得調件明細表、大寮國民中學就學資料、原審99年10
    月25日與被害人陳大洋電話紀錄及「觸媒轉換器」、「氧乙
    炔」網路查詢資料各1 份在卷可憑，而認被告任意性之自白
    ，核與事實相符，堪以採信。」等認定事實所憑之證據及得
    心證之理由，核原審認定被告有共同為附表編號1 至16所示
    之竊盜犯行，其認事用法，並無違誤，被告上訴意旨不惟首
    度翻異先前其已於警詢、偵訊及原審審理中所為有參與附表
    編號1 至16所示竊盜犯行之自白，且空言指稱遭同案被告張
    簡振嘉持刀抵住脖子，強押至犯案現場，恐嚇命令其把風，
    所參與犯罪，均係受壓制不得已而服從同案被告張簡振嘉之
    指揮下始犯案云云，既未依據卷內既有訴訟資料或提出新事
    證，指摘或表明第一審判決有何採證認事、用法或量刑等足
    以影響判決本旨之不當或違法，而構成應予撤銷之具體事由
    ，且亦未依憑證據法則，具體指出原審所採證據，何以不具
    證據能力，或依憑卷證資料，明確指出原審所為證據證明力
    之判斷如何違背經驗、論理法則，是其此部分之上訴理由，
    顯未具備應「敘述具體理由」之要件至明。
  (二)至於，原審量刑之裁量，已審酌：「被告王健銘正值青年，
    不知以己力合法賺取財物，竟為圖私慾而共同以攜帶兇器或
    徒手方式隨機挑選對象，竊盜財物轉售牟利，造成各該遭竊
    之被害人財產損失，危害社會治安及他人財產法益非輕，造
    成社會大眾對己身人身、財物安全之惶惶恐懼，且均未與被
    害人和解，亦未主動將贓物返還各該被害人，被告所為實有
    不該，惟念及被告王健銘為警查獲後，如實供出犯罪手法，
    並帶同員警逐一到場指認，審理時仍坦承犯行，可見其已有
    悔意，態度略可，並各別考量其等犯罪之動機、方法、與被
    害人均不相識、手段、共犯之參與程度、事後分贓比例、各
    次犯罪所得利益、造成損害，被告王健銘教育程度為高中畢
    業、以裝潢、清洗油槽等臨工謀生」等一切情狀，就刑法第
    57條所定各項量刑之事由及情狀，均已詳加斟酌；另原審就
    定執行刑之刑度裁量，亦詳述：「審酌被告王健銘所犯如附
    表所示之罪，犯罪時間自98年9 月18日起至98年11月16日止
    ，為期不過3 個月，犯罪地點集中在高雄縣大寮鄉、旗山鎮
    、高雄市小港區一帶，犯罪客體多為自小客車之排氣管或車
    內財物，犯罪手法多為持氧乙炔切割器或徒手為之，各次造
    成損害價值非鉅，足見被告各次犯行模式雷同，對法益侵害
    之加重效應較低，原審爰就整體犯罪之非難評價、於犯罪分
    工上之支配手段、參與時間、程度、造成社會大眾對法信賴
    與和平印象之破壞，及考量被告所獲利益不高等予以綜合判
    斷，在被告王健銘於如附表編號10所受宣告最長期之有期徒
    刑11月以上，被告王健銘所受宣告刑總和99月以下，認酌定
    應執行有期徒刑4 年2 月為適當。」等理由，核原審量刑及
    定刑之裁量，均已對被告有利之事項，特別加予斟酌，而為
    有利被告之裁量。核原審就被告所犯附表編號1 至16所示之
    各罪，量處之刑度，尚屬罪刑相當，原審就量刑、定刑之裁
    量，亦合乎法律之目的，未違背內部性界限，無權利濫用之
    違法，及違反比例原則、平等原則、公平正義等法則甚明；
    被告上訴意旨泛稱其於警詢時，已坦白認罪，深具悔意，指
    摘原審量刑過重云云，核此部分之上訴理由，顯未具備「應
    敘述具體理由」之要件，堪以認定。
六、綜上所述，被告所提出之上訴理由，並非依據卷內既有訴訟
    資料或提出新事證，具體指摘原判決上開採證認事、用法或
    量刑，有何足以影響判決本旨之不當或違法，而構成應予撤
    銷之具體事由，徒以「其係受同案被告張簡振嘉拿刀械抵住
    脖子，強押至犯案現場，恐嚇命令其把風，所參與本案之犯
    罪，均係受張簡振嘉壓制，始不得已服從其指揮犯案，又其
    於警詢起，即坦自認罪，深具悔意，原審量刑過重」等，指
    摘原判決不當，請求撤銷原判決，改為從輕量刑之判決云云
    ，揆諸首揭說明，被告所提之前述上訴理由，核與刑事訴訟
    法第361 條第2 項所稱「具體理由」顯非相當，其上訴顯屬
    違背法律上之程式，應由本院依同法第367 條前段、第372
    條規定，不經言詞辯論，判決如主文。
據上論斷，應依刑事訴訟法第367 條前段、第372 條，判決如主
文。
中    華    民    國  100     年    1     月    31    日
                刑事第五庭    審判長法  官  曾永宗
                                    法  官  任森銓
                                    法  官  鍾宗霖
以上正本證明與原本無異。
如不服本判決應於收受本判決後10日內向本院提出上訴書狀，其
未敘述上訴理由者，並得於提起上訴後10日內向本院補提理由書
狀（應附繕本）。
中    華    民    國   100    年    1     月    31    日
                                    書記官  邱麗莉
附表：
 ┌─┬────┬────┬─────────────┬───┬────┬──────────────┐
 │編│時間    │地點    │犯罪方式                  │被害人│出處    │主                文        │
 │號│        │        │                          │      │        │                            │
 ├─┼────┼────┼─────────────┼───┼────┼──────────────┤
 │1 │98年9 月│高雄縣  │張簡振嘉以客觀上可供兇器使│曾麗穎│警卷第34│(一)張簡振嘉共同犯攜帶兇器竊盜│
 │  │18日後之│旗山鎮  │用之氧乙炔切割器（未扣案）│      │至35頁  │  罪，未遂，累犯，處有期徒刑│
 │  │9 月間某│中山南街│，切割車號4515-TG 號車輛之│      │        │  陸月。                    │
 │  │日      │        │排氣管，由王健銘在旁把風，│      │        │(二)王健銘共同犯攜帶兇器竊盜罪│
 │  │        │        │因未能順利切割，致未得逞  │      │        │  ，未遂，累犯，處有期徒刑伍│
 │  │        │        │                          │      │        │  月。                      │
 ├─┼────┼────┼─────────────┼───┼────┼──────────────┤
 │2 │98年9 月│高雄縣  │張簡振嘉以客觀上可供兇器使│林全福│警卷第44│(一)張簡振嘉共同犯攜帶兇器竊盜│
 │  │18日某時│大寮鄉  │用之氧乙炔切割器（未扣案）│      │至45頁  │  罪，累犯，處有期徒刑拾月。│                │      │            ││  │      │四維路  │管，及竊取車輛內汽油；並將排氣管│      │            │
 │  │許      │四維路  │，切割車號YF-1623 號車輛之│      │        │(二)王健銘共同犯攜帶兇器竊盜罪│                │      │            ││  │      │        │                                │      │            │
 │  │        │77巷    │排氣管，及竊取車輛內汽油，│      │        │  ，累犯，處有期徒刑捌月。  │
 │  │        │        │由王健銘在旁把風，共同竊盜│      │        │(三)林武祥犯故買贓物罪，累犯，│
 │  │        │        │得逞；再由張簡振嘉帶同王健│      │        │  處有期徒刑參月，如易科罰金│
 │  │        │        │銘，將排氣管以新臺幣（下同│      │        │  ，以新臺幣壹仟元折算壹日。│
 │  │        │        │）2,500 元變賣予林武祥換現│      │        │                            │
 │  │        │        │，事後張簡振嘉給王健銘300 │      │        │                            │
 │  │        │        │元，其餘2,200 元歸己，以此│      │        │                            │
 │  │        │        │朋分花用                  │      │        │                            │
 ├─┼────┼────┼─────────────┼───┼────┼──────────────┤
 │3 │98年9 月│高雄縣  │張簡振嘉、王健銘共同徒手竊│鮑德誠│警卷第46│張簡振嘉、王健銘共同犯竊盜罪│
 │  │20日某時│大寮鄉  │取車號S7-5693 號車輛內汽油│      │至47頁  │，均累犯，各處有期徒刑肆月。│
 │  │許      │文華街  │                          │      │        │                            │
 │  │        │136號   │                          │      │        │                            │
 ├─┼────┼────┼─────────────┼───┼────┼──────────────┤
 │4 │98年9 月│高雄縣  │張簡振嘉、王健銘共同徒手竊│陳劉美│偵卷第45│張簡振嘉、王健銘共同犯竊盜罪│
 │  │29日上午│旗山鎮  │取車號UT-4135 號車輛之音響│蘭    │頁、    │，均累犯，各處有期徒刑陸月。│
 │  │8 時許  │德義街  │主機及副主機、發電機、副主│      │警卷第57│                            │
 │  │        │14巷43  │機箱子                    │      │頁      │                            │
 │  │        │之1號   │                          │      │        │                            │
 ├─┼────┼────┼─────────────┼───┼────┼──────────────┤
 │5 │98年10月│高雄市  │張簡振嘉以客觀上可供兇器使│黃志豪│警卷第42│(一)張簡振嘉共同犯攜帶兇器竊盜│
 │  │1 日上午│小港區  │用之氧乙炔切割器（未扣案）│      │至43頁  │  罪，累犯，處有期徒刑拾月。│
 │  │10時許  │漢威街  │，切割車號ZY-5463 號車輛之│      │        │(二)王健銘共同犯攜帶兇器竊盜罪│
 │  │        │50號    │排氣管，由王健銘在旁把風，│      │        │  ，累犯，處有期徒刑捌月。  │
 │  │        │        │共同竊盜得逞；再由張簡振嘉│      │        │(三)林武祥犯故買贓物罪，累犯，│
 │  │        │        │帶同王健銘，將排氣管以2,50│      │        │  處有期徒刑參月，如易科罰金│
 │  │        │        │0 元變賣予林武祥換現，事後│      │        │  ，以新臺幣壹仟元折算壹日。│
 │  │        │        │張簡振嘉給王健銘300 元，其│      │        │                            │
 │  │        │        │餘2,200 元歸己，以此朋分花│      │        │                            │
 │  │        │        │用                        │      │        │                            │
 ├─┼────┼────┼─────────────┼───┼────┼──────────────┤
 │6 │98年10月│高雄縣  │張簡振嘉、王健銘共同徒手竊│蔡玲芷│警卷第58│張簡振嘉、王健銘共同犯竊盜罪│
 │  │1 日下午│旗山鎮  │取車號1791-ZR 號車輛車內之│      │至59頁  │，均累犯，各處有期徒刑伍月。│
 │  │2 時許  │延平一路│手提包1 個（內含汽車駕照1 │      │        │                            │
 │  │        │584號   │張、健保卡1 張、提款卡2 張│      │        │                            │
 │  │        │        │、行動電話1 支、現金50元）│      │        │                            │
 ├─┼────┼────┼─────────────┼───┼────┼──────────────┤
 │7 │98年10月│高雄縣  │張簡振嘉、王健銘共同徒手竊│陳純邑│警卷第60│張簡振嘉、王健銘共同犯竊盜罪│
 │  │1 日下午│旗山鎮  │取車號D9-8680 號車輛車內之│      │至61頁  │，均累犯，各處有期徒刑伍月。│
 │  │2 時40分│中華路  │筆記型電腦1 台            │      │        │                            │
 │  │許      │麥當勞  │                          │      │        │                            │
 │  │        │前      │                          │      │        │                            │
 ├─┼────┼────┼─────────────┼───┼────┼──────────────┤
 │8 │98年10月│高雄縣  │張簡振嘉以客觀上可供兇器使│陳大洋│警卷第38│(一)張簡振嘉共同犯攜帶兇器竊盜│
 │  │3 日下午│大寮鄉  │用之氧乙炔切割器（未扣案）│      │至39頁  │  罪，累犯，處有期徒刑拾月。│
 │  │1 時30分│後庄街  │，切割車號TM-6361 號車輛之│      │        │(二)王健銘共同犯攜帶兇器竊盜罪│
 │  │許      │47號    │排氣管得手，由王健銘在旁把│      │        │  ，累犯，處有期徒刑捌月。  │
 │  │        │        │風，共同竊盜得逞；再由張簡│      │        │(三)林武祥犯故買贓物罪，累犯，│
 │  │        │        │振嘉帶同王健銘，將排氣管以│      │        │  處有期徒刑參月，如易科罰金│
 │  │        │        │2,500 元變賣予林武祥換現，│      │        │  ，以新臺幣壹仟元折算壹日。│
 │  │        │        │事後張簡振嘉給王健銘300 元│      │        │                            │
 │  │        │        │，其餘2200元歸己，以此朋分│      │        │                            │
 │  │        │        │花用                      │      │        │                            │
 ├─┼────┼────┼─────────────┼───┼────┼──────────────┤
 │9 │98年10月│高雄縣  │張簡振嘉以客觀上可供兇器使│楊進發│警卷第40│(一)張簡振嘉共同犯攜帶兇器竊盜│
 │  │4 日凌晨│大寮鄉  │用之氧乙炔切割器（未扣案）│      │至41頁  │  罪，累犯，處有期徒刑拾月。│
 │  │4 時許  │鳳屏一路│，切割車號2703-GP 號車輛之│      │        │(二)王健銘共同犯攜帶兇器竊盜罪│
 │  │        │354巷8號│排氣管得手，由王健銘在旁把│      │        │  ，累犯，處有期徒刑捌月。  │
 │  │        │        │風，共同竊盜得逞；再由張簡│      │        │(三)林武祥犯故買贓物罪，累犯，│
 │  │        │        │振嘉帶同王健銘，將排氣管以│      │        │  處有期徒刑參月，如易科罰金│
 │  │        │        │2,500 元變賣予林武祥換現，│      │        │  ，以新臺幣壹仟元折算壹日。│
 │  │        │        │事後張簡振嘉給王健銘300 元│      │        │                            │
 │  │        │        │，其餘2200元歸己，以此朋分│      │        │                            │
 │  │        │        │花用。                    │      │        │                            │
 ├─┼────┼────┼─────────────┼───┼────┼──────────────┤
 │10│98年10月│高雄市  │張簡振嘉、王健銘共同以客觀│吳振華│警卷第52│張簡振嘉、王健銘共同犯攜帶兇│
 │  │初某日某│小港區  │上可供兇器使用之不詳金屬工│      │至53頁  │器毀壞安全設備竊盜罪，均累犯│
 │  │時許    │高坪    │具剪壞鐵皮屋門鎖安全設備，│      │        │，各處有期徒刑拾壹月。      │
 │  │        │三十七路│進入屋內竊取螢幕、砂輪機、│      │        │                            │
 │  │        │352之1號│電鑽。                    │      │        │                            │
 │  │        │        │（備註：無故侵入住宅部分未│      │        │                            │
 │  │        │        │據告訴）                  │      │        │                            │
 ├─┼────┼────┼─────────────┼───┼────┼──────────────┤
 │11│98年10月│高雄縣  │張簡振嘉、王健銘共同趁被害│張鐘秀│警卷第50│張簡振嘉、王健銘共同犯竊盜罪│
 │  │21日上午│大寮鄉  │人下車買早餐未將車門上鎖之│靖    │至51頁  │，均累犯，各處有期徒刑伍月。│
 │  │6 時許  │八德路  │際，徒手竊取車號P3-6088 號│      │        │                            │
 │  │        │15號    │車輛車內手提包1 只（內含身│      │        │                            │
 │  │        │        │分證、駕照、健保卡、信用提│      │        │                            │
 │  │        │        │款卡2 張、現金3,000 元）。│      │        │                            │
 ├─┼────┼────┼─────────────┼───┼────┼──────────────┤
 │12│98年11月│屏東縣  │張簡振嘉以客觀上可供兇器使│曾文音│警卷第52│(一)張簡振嘉共同犯攜帶兇器竊盜│
 │  │5 日某時│里港鄉  │用之氧乙炔切割器（未扣案）│      │至53頁  │  罪，累犯，處有期徒刑拾月。│
 │  │許      │永安路  │，切割車號8775-XA 號車輛之│      │        │(二)王健銘共同犯攜帶兇器竊盜罪│
 │  │        │16號    │排氣管，由王健銘在旁把風，│      │        │  ，累犯，處有期徒刑捌月。  │
 │  │        │        │共同竊盜得逞；再由張簡振嘉│      │        │(三)林武祥犯故買贓物罪，累犯，│
 │  │        │        │帶同王健銘，將排氣管以2,50│      │        │  處有期徒刑參月，如易科罰金│
 │  │        │        │0 元變賣予林武祥換現，事後│      │        │  ，以新臺幣壹仟元折算壹日。│
 │  │        │        │張簡振嘉給王健銘300 元，其│      │        │                            │
 │  │        │        │餘2200元則歸己，以此朋分花│      │        │                            │
 │  │        │        │用。                      │      │        │                            │
 ├─┼────┼────┼─────────────┼───┼────┼──────────────┤
 │13│98年11月│高雄縣  │張簡振嘉、王健銘共同徒手竊│林旻倉│警卷第48│張簡振嘉、王健銘共同犯竊盜罪│
 │  │某日下午│大寮鄉  │取車號2236-TG 號車輛車內衛│      │至49頁  │，均累犯，各處有期徒刑參月。│
 │  │5 時30分│大有一街│星導航器1 組、回數票一本外│      │        │                            │
 │  │許      │        │加2 張。                  │      │        │                            │
 ├─┼────┼────┼─────────────┼───┼────┼──────────────┤
 │14│98年11月│高雄縣  │張簡振嘉、王健銘共同徒手打│盛文錡│警卷第54│張簡振嘉、王健銘共同犯竊盜罪│
 │  │中旬某日│大寮鄉  │開門外電動開關保護蓋，進入│      │至55頁  │，均累犯，各處有期徒刑伍月。│
 │  │某時許  │四維路  │屋內竊取現金3,000 元。    │      │        │                            │
 │  │        │79號    │（備註：無故侵入住宅部分未│      │        │                            │
 │  │        │        │據告訴）                  │      │        │                            │
 ├─┼────┼────┼─────────────┼───┼────┼──────────────┤
 │15│98年11月│高雄縣  │張簡振嘉以客觀上可供兇器使│楊榮烈│警卷第66│(一)張簡振嘉共同犯攜帶兇器竊盜│
 │  │中旬某日│大寮鄉  │用之氧乙炔切割器（未扣案）│      │至67頁  │  罪，未遂，累犯，處有期徒刑│
 │  │上午5 時│四維路  │，切割車號J9-9920 號車輛排│      │        │  陸月。                    │
 │  │許      │143號   │氣管，由王健銘在旁把風，因│      │        │(二)王健銘共同犯攜帶兇器竊盜罪│
 │  │        │        │路人發覺有異，張簡振嘉、王│      │        │  ，未遂，累犯，處有期徒刑伍│
 │  │        │        │健銘趕緊離去，致未得逞。  │      │        │  月。                      │
 ├─┼────┼────┼─────────────┼───┼────┼──────────────┤
 │16│98年11月│高雄縣  │張簡振嘉以客觀上可供兇器使│方振宇│警卷第64│(一)張簡振嘉共同犯攜帶兇器竊盜│
 │  │中旬某日│大寮鄉  │用之氧乙炔切割器（未扣案）│      │至65頁  │  罪，未遂，累犯，處有期徒刑│
 │  │某時許  │民泰街  │，切割車號ZL-5895 號車輛排│      │        │  陸月。                    │
 │  │        │10號    │氣管，由王健銘在旁把風，適│      │        │(二)王健銘共同犯攜帶兇器竊盜罪│
 │  │        │        │車主走近，張簡振嘉、王健銘│      │        │  ，未遂，累犯，處有期徒刑伍│
 │  │        │        │趕緊離去，致未得逞。      │      │        │  月。                      │
 ├─┴────┴────┴─────────────┴───┴────┴──────────────┤
 │備註：                                                                                            │
 │(一)張簡振嘉所受宣告刑期合計有期徒刑118 月（計算式：6+10+4+6+10+5+5+10+10+11+5+10+3+5+6+6+6 ＝118 ）│
 │  ，應執行有期徒刑5 年6 月，並應於刑之執行前，令入勞動場所強制工作參年。                          │
 │(二)王健銘所受宣告刑期合計有期徒刑99月（計算式：5+8+4+6+8+5+5+8+8+11+5+8+3+5+5+5＝99），應執行有期徒│
 │  刑4 年2 月。                                                                                    │
 │(三)林武祥所受宣告刑期合計有期徒刑15月（計算式：3+3+3+3+3 ＝15），應執行有期徒刑7 月，如易科罰金，以│
 │  新臺幣1,000 元折算壹日。                                                                        │
 └─────────────────────────────────────────────────┘